最　高　行　政　法　院　裁　定　　　　　　　　　　九十一年度裁字第八一六號
　　上　訴　人　甲○○○
　　被 上訴 人　財政部高雄市國稅局
　　代　表　人　乙○○
右當事人間因綜合所得稅事件，上訴人對於中華民國九十年五月二十九日高雄高等行
政法院九十年度訴字第一四九號判決，提起上訴，本院裁定如左：
　　主  文
上訴駁回。
上訴審訴訟費用由上訴人負擔。
　　理  由
一、按對於高等行政法院判決上訴，非以其違背法令為理由，不得為之，行政訴訟法
    第二百四十二條定有明文。是對於高等行政法院判決上訴，若未具體說明原判決
    違背何項法令、不適用法令或如何適用不當之具體情事，即非主張原判決違背法
    令以為上訴理由，其上訴不應准許。
二、本件原判決係以：上訴人自八十三年一月六日起至八十四年三月十日止，為仁群
    診所之負責醫師，其八十三年度並未申報取自該診所執行業務之所得，為其所自
    承在卷。又上訴人當年度之勞農保收入為新台幣（下同）七、七四○、○一二元
    ，有台閩地區勞工保險局上訴人八十三年度扣繳明細表附卷可稽。依該明細表所
    載，上訴人八十三年度農勞眷保部分掛號費收入為七○四、二六○元。至一般收
    入部分，依執行業務狀況調查紀錄所載為一二○、○○○元，合計八、五六四、
    二七二元，扣除必要費用六、一二七、八七六元後為二、四三六、三九六元，按
    上訴人自八十三年一月六日至八十三年十二月三十一日止之執行業務期間計算其
    所得為二、三九六、三四六元。從而，被上訴人依此所得併計上訴人當年度其他
    所得即薪資二一、六○○元、利息四、二一九元，合計二、四二二、一六五元，
    被上訴人據以發單補徵綜合所得稅四○八、二○七元，並無不合。是上訴人所辯
    並未收取掛號費及無其他收入云云，為不足採。又按「納稅義務人未依本法規定
    自行辦理結算申報，而經稽徵機關調查，發現有依本法規定課稅之所得額者，除
    依法核定補徵應納稅額外，應照補徵稅額，處三倍以下之罰鍰。」為所得稅法第
    一百十條第二項所明定。本件上訴人於八十三年度除前開執行業務所得二、三九
    六、三四六元外，尚有其他薪資二一、六○○元、利息四、二一九元，合計二、
    四二二、一六五元，如前所述，已超過當年度規定之免稅額、標準扣除額之合計
    數一八三、○○○元，又未依所得稅法第七十一條第一項規定辦理綜合所得稅結
    算申報，違章事實明確。被上訴人因據以核算漏稅額四○八、二○七元，並按漏
    稅額處以一倍之罰鍰計四○八、二○○元（計至百元止），亦無不合等情，為其
    判斷基礎。據以駁回上訴人在原審之訴，經核並無違背法令之違誤。上訴意旨略
    以：八十三年上訴人因痼疾癌症纏身，當初言明由僱主黃育俐按當年應報稅代為
    報稅，苦因當時未立憑證，只有自認冤屈。且其中掛號費、民眾診療費及本人薪
    資等收入，純屬國稅局自行判斷，無憑無據。上訴人原係仁群診所負責醫師屬實
    ，並未任職濟仁診所云云，並未具體指明原判決有違背何項法令、不適用法令或
    如何適用不當之具體情事，依首開規定及說明，其上訴為不合法，應予駁回。
三、依行政訴訟法第二百四十九條第一項前段、第一百零四條、民事訴訟法第九十五
    條、第七十八條，裁定如主文。
中　　華　　民　　國　　九十一　　　年　　　八　　　　月　　　十六　　　日
                    最 高 行 政 法 院  第 一 庭
                                審 判 長 法  官　　　黃　綠　星
                                         法  官      彭  鳳  至
                                         法  官　　　蔡　進　田
                                         法  官　　　黃　璽　君
                                         法  官　　　廖　宏　明
右  正  本  證  明  與  原  本  無  異
　　　　　　　　　　　　　　　　　　　　 法院書記官　彭　秀　玲
中　　華　　民　　國　　九十一　　　年　　　八　　　　月　　　十六　　　日
